Inventaris van de archieven van de Technische Hogeschool te Delft: Besturen van: de Koninklijke Akademie ter Opleiding van Burgerlijke Ingenieurs, 1841-1864; de Polytechnische School etc.; de Technische Hogeschool etc.
Nationaal Archief, Den Haag
- HET ARCHIEF VAN DE TECHNISCHE HOGESCHOOL TE DELFT, 1905-1956
  - HET COLLEGE VAN CURATOREN
    - BIJZONDER, II
      - Leerstof en examens, F
        - Cursussen algemeen, 1
          - Examens, b
            - Stukken betreffende het benoemen van deskundigen bij het afnemen van examens, 1906-1956.; 730; 1 omslag
            - Stukken betreffende het verlenen van vrijstelling bij de examens, 1906-1956.; 731; 1 omslag
              Zie ook inv.nr. 1329.
            - Stukken houdende verzoeken om bij de vaststelling van de data voor de examens rekening te houden met dienstplichtige studenten, 1907-1908.; 732; 1 omslag
            - Stukken betreffende voorstellen om de mogelijkheid te onderzoeken om tweemaal per jaar de gelegenheid te geven om de kandidaatsexamens af te leggen, 1908-1931.; 733; 1 omslag
            - Stukken betreffende gelijkstelling van buitenlandse diploma's, 1909-1955.; 734; 1 omslag
            - Missive ingekomen van de minister van Binnenlandse Zaken, betreffende een opmerking in het voorlopig verslag van de Tweede Kamer der Staten-Generaal, inzake klachten over de wijze van examineren, zowel bij de schriftelijke als bij de mondelinge examens, 1911 november 7.; 735; 1 stuk
            - Stuk houdende voorschriften voor het afleggen van examens, 1923-1939.; 736; 1 omslag
            - Stukken betreffende het toelaten tot de examens op grond van buitenlandse examens, 1926-1956.; 737; 1 omslag
              Zie ook inv.nr. 1150.
            - Stukken betreffende het stellen van een leeftijdsgrens voor examinatoren, 1933 augustus 21-november 10.; 738; 3 stukken
            - Stukken betreffende het verlenen van hulp aan gemobiliseerden bij hun studie en de examens, 1939-1940.; 739; 1 omslag
            - Stukken houdende opgaven van geslaagden aan het Centraal Bureau voor de Statistiek, 1939-1945.; 740; 1 omslag
            - Missive ingekomen van de minister van Onderwijs, Kunsten en Wetenschappen, betreffende klachten van studenten over enige hoogleraren, die bij tentamens geen rekening houden met de bijzonder moeilijke omstandigheden door de oorlog, 1940 juni 18.; 741; 1 stuk
            - Stukken betreffende het schriftelijk afleggen van tentamens door krijgsgevangen studenten, 1942-1943.; 742; 1 omslag
              Zie ook inv.nr. 1415.
            - Stukken betreffende het oprichten van een centrale commissie voor de beoordeling van de rechtsgeldigheid van de afgelegde examens en tentamens gedurende de oorlog, 1946.; 743; 1 omslag
            - Stukken betreffende een onderzoek naar het geven van onderwijs, met een voorstel tot wijziging van de examenregeling, 1947-1949.; 744; 1 omslag
            - Stukken betreffende voorstellen tot verbetering van de selectiemethode bij het examineren, 1947-1951.; 745; 1 omslag
            - Verslag van het propaedeutisch examen, opgesteld door de adviseur voor student enaangelegenheden, met een afschrift van een samenvatting van dit verslag, 1954.; 746; 2 stukken
        - Afzonderlijke leerstoelen en vakken, 2
          - Opleiding, a
            - Stukken betreffende de opleiding van Zuid-Afrikaanse studenten tot mijningenieur, 1905.; 747; 1 omslag
            - Stukken betreffende de opleiding tot ijker, 1906-1947.; 748; 1 omslag
            - Stukken betreffende het splitsen van diverse afdelingen, 1907-1953.; 749; 1 omslag
              Zie ook inv.nr. 1066.
            - Stukken betreffende het oprichten van nieuwe leerstoelen, 1907-1956.; 750-752; 3 pakken
              Zie ook inv.nrs. 1068-1083 en 1292-1299.
              - 1907-1921, 750
              - 1922-1950, 751
              - 1951-1956, 752
            - Stukken betreffende de opleiding tot geoloog, 1913-1921.; 753; 1 omslag
            - Stukken betreffende het onderwijs in de aerodynamica, 1914-1921.; 754; 1 omslag
            - Stukken betreffende de opleiding voor de Indische dienst, 1915.; 755; 1 omslag
            - Stukken opgesteld door de commissie voor aanpassend middelbaar onderwijs in Nederlands Oost-Indië, met verslag van de Commissie van Advies, 1916.; 756; 1 omslag
            - Stuk houdende overzicht van de studie en de exameneisen voor de aanstaande bouwkundig ingenieur, 1927 september.; 757; 1 stuk
            - Stukken betreffende het afschaffen van de leerstoel in technologie van oliën en vetten, 1932-1936.; 758; 1 omslag
              Zie ook inv.nr. 1054.
            - Stukken betreffende het wijzigen van de naam van de afdeling der Algemene Wetenschappen in de afdeling der Technische Natuurkunde en Wiskunde, 1933-1935.; 759; 1 omslag
              Zie ook inv.nr. 1281.
            - Verslag over de werkzaamheden van de bijzondere leerstoelen in de theoretische natuurkunde en de physische technologie over het studiejaar 1936-1937, 1937 oktober 27.; 760; 1 stuk
            - Missive ingekomen van de minister van Binnenlandse Zaken, betreffende voorzieningen ten behoeve van het onderwijs in de vliegtuigbouwkunde, 1940 mei 7.; 761; 1 stuk
            - Stukken betreffende de inschrijving van de laboratoria van de Technische Hogeschool bij het Rijksbureau voor Non-Fero Metalen, 1940-1944.; 762; 1 omslag
            - Jaarverslagen van de cursus studium generale, 1945-1955.; 763; 1 omslag
              Zie ook inv.nr. 1096.
            - Missive ingekomen van de hoogleraar-beheerder van het Scheikundig Laboratorium, betreffende centralisatie van de laboratoria, 1946 maart 7.; 764; 1 stuk
            - Stukken houdende overzichten van de studie op de afdeling der Werktuigbouwkunde, Scheepsbouwkunde en Vliegtuigbouwkunde, 1947 september.; 765; 2 katernen
            - Staat van de werkzaamheden bij de subafdeling der Vliegtuigbouwkunde, met bijlagen, 1952.; 766; 1 omslag
            - Stukken betreffende een cursus in het behandelen van plastics, georganiseerd door Het Kunststoffen Instituut van T.N.O. voor studenten, die afstuderen in de chemische werktuigen, 1953-1955.; 767; 1 omslag
            - Missive ingekomen van de bibliotheek van de Technische Hogeschool, houdende verzoek om een lingafooncursus Engels en Frans aan te schaffen, met goedkeuring, 1955.; 768; 2 stukken
            - Stukken betreffende het wijzigen van de naam van het onderwijsvak spoorwegenmateriaal in voertuigtechniek, 1955.; 769; 1 omslag
            - Verslagen van de cursus Spaans en Spaanse letterkunde, opgesteld door de docent van deze cursus, professor dr. J.H. Terlingen, 1955-1956.; 770; 1 omslag
            - Memorie, met correspondentie over de ontwikkeling van de afdeling der Werktuigbouwkunde, 1956.; 771; 1 omslag
            - Stukken betreffende een voorstel tot het wijzigen van de buitengewone leerstoel in de statistiek in een gewone, 1956.; 772; 1 omslag
            - Rapport van de Commissie voor Onderwijs in de niet technische vakken, z.j.; 773; 1 stuk
          - Examens, b
            - Stukken betreffende de examens voor landmeter, 1905-1948.; 774; 1 omslag
            - Stuk houdende een voorstel van de afdeling der Scheikundige Technologie en Mijnbouwkunde om over te gaan tot het splitsen van het kandidaatsexamen voor mijningenieur, 1906 december 18.; 775; 1 stuk
            - Stuk betreffende examens voor aspirant-ingenieur voor het stoomwezen, 1918-1919.; 776; 1 omslag
            - Stukken betreffende onregelmatigheden tijdens examens aan de Technische Hogeschool, 1921-1923.; 777; 1 omslag
              Zie ook inv.nr. 1152.
            - Stukken houdende mededeling, dat de juridische vakken niet tot de verplichte examenstof worden gerekend, 1941-1942.; 778; 1 omslag
            - Stukken betreffende de samenstelling van de commissie voor het afnemen van de examens voor adjunct-ijker, 1950-1955.; 779; 1 omslag
            - Brief ingekomen van W.G. van den Akker, student in de organische chemie, houdende een klacht over het optreden van professor dr. P.E. Verkade tijdens zijn examen, 1954 januari 21.; 780; 1 stuk
      - Studenten, G
        - Toelating en inschrijving, 1
          - Stukken betreffende het toelaten tot de lessen van studenten, die aan rijksuniversiteiten studeren, 1905-1942.; 781; 1 omslag
          - Stukken betreffende de vraag of de voorzitter van de Commissie voor de Toelatingsexamens een inspecteur van het middelbaar onderwijs of een docent van de Technische Hogeschool moet zijn, 1906.; 782; 1 omslag
          - Staten van het aantal ingeschreven studenten, 1907-1931.; 783; 1 omslag
          - Stukken betreffende het kosteloos toelaten tot de lessen van geïnterneerde buitenlandse militairen, 1916-1918.; 784; 1 omslag
          - Stukken betreffende het volgen van colleges door onder-officieren, 1916-1918.; 785; 1 omslag
          - Missive ingekomen van de minister van Binnenlandse Zaken, houdende voorstellen tot het beperken van het aantal studenten in verband met bezuinigingsmaatregelen door de regering, 1925 maart 14.; 786; 1 stuk
          - Stukken betreffende goedkeuring voor het volgen van lessen en oefeningen in de metallografie door ir. A. Groeneveld, tijdelijk ingenieur bij de Rijkswaterstaat, 1929 juni-juli.; 787; 3 stukken
          - Stukken betreffende het toelaten van personen, die dertig jaar of ouder zijn en niet voldoen aan de voor toelating gestelde eisen, 1929-1956.; 788; 1 omslag
            Artikel 122, derde lid van de wet op het hoger onderwijs.
          - Stukken betreffende contrôle op de inschrijvingsbewijzen, 1932-1956.; 789; 1 omslag
            Zie ook inv.nr. 1376.
          - Stukken betreffende het vereenvoudigen van de toelatingseisen voor de Technische Hogeschool voor afgestudeerden aan middelbaar technische scholen, 1944-1946.; 790; 1 omslag
          - Stukken betreffende het inschrijven van buitenlanders als student, 1946-1956.; 791; 1 omslag
          - Stukken betreffende voorlichtingsdagen voor nieuw ingeschreven studenten, 1946-1956.; 792; 1 omslag
          - Stukken betreffende het toelaten van Nederlandse studenten tot de studie aan het luchtkarteringscentrum, 1952 juli.; 793; 2 stukken
          - Stuk houdende overzicht van de uitslagen van de toelatingsexamens voor de Technische Hogeschool van de leerlingen van middelbaar technische scholen, 1953.; 794; 1 stuk
        - College- en examengelden, 2
          - Stuk houdende richtlijnen van de minister van Binnenlandse Zaken over de betaling van college- en examengeld, met correspondentie, 1905-1951.; 795; 1 omslag
          - Instructies, goedkeuringen en afwijzingen inzake het verlenen van vrijstelling of restitutie van college- en examengeld, 1906-1956.; 796; 1 pak
          - Stukken betreffende het regelen van de betalingen van collegegelden door studenten, die afgestudeerd zijn aan de Indische Technische School te Bandoeng, de Gemeentelijke Universiteit te Amsterdam of de Nederlandse Handelsschool te Rotterdam, 1914-1918.; 797; 1 omslag
          - Stukken betreffende voorstellen tot het verhogen van de college- en examengelden, 1918-1921.; 798; 1 omslag
          - Sukken betreffende financiële tegemoetkoming aan Indische student en in het betalen van college- en examengelden, 1940-1946.; 799; 1 omslag
          - Lijst van namen van studenten, die vóór 1 februari 1943 de tweede termijn van het verschuldigde collegegeld niet hebben voldaan, met memo van het Curatorium met circulaire van de rector magnificus over de vordering van deze gelden, 1943 april-juni.; 800; 3 stukken
          - Stukken betreffende het verlenen van ontheffing van de bepaling, dat de betaling van het collegegeld in achtereenvolgende termijnen moet zijn geschied, 1947 september 27, 1948 januari 22.; 801; 2 stukken
            Zie ook inv.nr. 1381.
          - Rapport van de Staatscommissie tot Herziening van Examen- en Collegegelden, 1948 juni 30.; 802; 1 stuk
        - Studiebegeleiding, 3
          - Stukken betreffende studie-excursies van studenten naar bedrijven en werkplaatsen, met ingekomen verslagen, 1908-1953.; 803; 1 pak
          - Stukken betreffende klachten over de wijze waarop assistenten als repetitoren over studenten optreden, 1924.; 804; 1 omslag
          - Stukken betreffende de uitwisseling van buitenlandse en Nederlandse studenten, 1939-1953.; 805; 1 omslag
          - Stukken betreffende een onderzoek naar de duur van de studietijd, 1940-1949; 806; 1 omslag
            Zie ook inv.nr. 1332.
          - Stukken betreffende selectie van de studenten, 1941-1942.; 807; 1 omslag
          - Stukken betreffende het studieplan van de Verenigde Staten in het kader van het uitwisselingsplan "Fulbright", 1949-1956.; 808; 1 omslag
          - Rapport van het College van Curatoren over het studieverloop in de cursusjaren 1937-1938-1949-1950, november 1950.; 809; 1 stuk
          - Rapport van de adviseur van de senaat over de moeilijkheden bij studie en huisvesting van de studenten over het cursusjaar 19?-1950, 1951 juli 10.; 810; 1 stuk
          - Rapporten inzake het collegebezoek binnen de diverse afdelingen, 1952-1954.; 811; 1 omslag
          - Rapport van het psychologisch onderzoek, opgesteld door een commissie van psychologen verbonden aan Nederlandse universiteiten, naar het mislukken of vertragen van de studie aan de Technische Hogeschool, 1953.; 812; 1 deel
            1. Zie ook inv.nr. 1175.
            2. Gestencild.
          - Stukken houdende overzichten van de aantallen studenten per universiteit, 1954-1956.; 813; 1 omslag
        - Studiebeurzen, 4
          - Stukken betreffende studiefondsen in beheer van het College van Curatoren, 1905-1956.; 814-825; 1 pak en 11 omslagen
            - Stukken betreffende de overdracht van het beheer van het Lipkensfonds, het Th.B. 's Jacobfonds en het L.L. Baehrfonds door de Raad van Bestuur van de Polytechnische School aan het College van Curatoren van de Technische Hogeschool, 1905-1906., 814
            - Stukken betreffende het Th.B. 's Jacobfonds, 1905-1956., 815
            - Stukken betreffende het Likpensfonds, 1906-1956., 816
            - Stukken betreffende het L.L. Baehrfonds, 1907-1956., 817
            - Stukken betreffende het Gijsberti Hodenpijlfonds, 1912-1956., 818; 1 pak
            - Stukken betreffende het Lammingafonds, 1920-1945., 819
            - Stukken betreffende het W.G. Boorfonds, 1923-1956., 820
            - Stukken betreffende het Delfts Hogeschoolfonds, 1925-1956., 821
            - Stukken betreffende het Delfts Excursiefonds, 1930-1949., 822
              Zie ook inv.nrs. 1390-1392.
            - Stukken betreffende het J. en W. van Hattemfonds, 1945-1956., 823
            - Stukken betreffende het Studiefonds, 1947-1956., 824
            - Stukken betreffende het Kraus Uithoffonds, 1951-1956., 825
          - Missiven van de minister van Onderwijs, Kunsten en Wetenschappen, houdende richtlijnen voor het toekennen van rijksstudiebeurzen, 1910-1953.; 826; 1 omslag
          - Stukken betreffende het verlenen van studiebeurzen aan buitenlandse studenten, 1919-1950.; 827; 1 omslag
          - Stukken betreffende fellowships, 1946-1947.; 828; 1 omslag
          - Stukken betreffende het toekennen van buitenlandse beurzen in verband met uitzending van Nederlandse studenten, 1946-1952.; 829; 1 omslag
          - Stukken betreffende voorzieningen voor het toekennen van rijksstudiebeurzen in verband met het grote aantal ingeschrevenen, 1952-1953.; 830; 1 omslag
          - Stukken betreffende rijksstudiebeurzen voor studenten uit Suriname en de Nederlandse Antillen, 1955-1956.; 831; 1 omslag
          - Stuk houdende voorschriften, opgesteld door de Technische Hogeschool, voor het toekennen van rijksstudiebeurzen en uitkeringen uit fondsen onder beheer van het College van Curatoren, z.j.; 832; 1 katern
        - Materiële voorzieningen, 5
          - Stukken betreffende het verzekeren van studenten tegen ongevallen, 1911-1935.; 833; 1 omslag
            Zie ook inv.nr. 1400.
          - Stukken betreffende de huisvesting van studenten, 1921-1956.; 834-843; 8 omslagen en 3 stukken
            - Stukken betreffende plannen tot het bouwen van studentenwoningen, 1921-1955., 834
            - Stukken betreffende plannen om studenten te huisvesten in het gebouw voor Bouwkunde, Oude Delft 39a, 1945., 835
            - Stukken betreffende het ontwikkelingsplan en de begroting voor de huisvesting van studenten, opgesteld door de Commissie voor Studentenhuisvesting, 1946-1956., 836
              Zie ook inv.nr. 1403.
            - Verslagen van besprekingen van de Commissie voor de Studentenhuisvesting met het College van Curatoren en de senaat over het huisvesten van studenten, 194?-1956., 837
            - Missive van de gemeente Delft, houdende verzoek om af te zien van de bouw van woningen voor studenten aan de Nieuwelaan, in verband met uitbreidingsplannen van de fabriek voor gas, water en electriciteit van de gemeente Delft met antwoord, 1949 januari 8, 1949 augustus., 838; 2 stukken
            - Akte van oprichting vande Stichting Studentenhuisvesting, afschrift met statuten en huishoudelijk reglement, 1950-1956., 839
            - Stukken betreffende contrôle op de jaarrekeningen van de Stichting Studentenhuisvesting door de centrale accountantsdienst van het ministerie van Financiën, 1951-1956., 840
            - Notulen van de vergaderingen van het bestuur van de Stichting Studentenhuisvesting, 1953-1954., 841
            - Circulaire betreffende de resultaten van de enquête over de studentenhuisvesting, georganiseerd door de werkgroep huisvesting van de Commissie Rutten, 1954 december 21., 842; 1 stuk
            - Stukken betreffende het huisvesten van studenten in het pand Oude Delft 173, 1956., 843
          - Stukken betreffende regelingen met de provinciale Waterstaat van de provincié Zuid-Holland over het open houden van de bruggen over het Rijn-Schiekanaal vóór de aanvangstijden van de colleges, 1925-1947.; 844; 1 omslag
          - Stukken betreffende de gezondheidszorg voor studenten, 1943-1956.; 845-852; 7 omslagen en 2 stukken
            - Stukken betreffende het verstrekken van voedsel aan studenten in oorlogstijd, 1943., 845
            - Stukken bertreffende het tuberculose-onderzoek bij studenten, 1945-1953., 846
            - Stukken betreffende het oprichten van de Stichting Delftse Studenten Eettafels, met wijzigingen, 1949-1956., 847
            - Stukken betreffende het organiseren van een cursus gezondheidstechniek door het Koninklijk Instituut voor Ingenieurs in samenwerking met het Instituut voor Preventieve Geneeskunde te Leiden, 1951 oktober., 848; 2 stukken
            - Stukken ingekomen van de sub-commissie voor Studenten Voeding van de Stichting Gezondheidszorg voor Studenten, 1953-1954., 849
            - Stukken betreffende het coördineren van zeven studenteneettafels van de studentenverenigingen en de Mensa tot de Stichting van Studenteneettafels, met statuten, 1953-1956., 850
            - Stukken van de Raad van Toezicht van de Stichting Mensa, 1954., 851
            - Jaarverslagen van de Commissie van de Stichting Gezondheidszorg voor Studenten, 1954-1956., 852
          - Stukken betreffende voorzieningen voor ontspanning van de studenten, 1945-1956.; 853; 1 omslag
          - Stukken betreffende het verzekeren van studenten van de afdeling der Vliegtuigbouwkunde tegen vliegrisico's, 1948-1953.; 854; 1 omslag
        - Studentenverenigingen, 6
          - Stukken betreffende studentenverenigingen, 1905-1956.; 855-866; 12 omslagen
            - Het Delftse Studenten Corps en de onderafdeling en Caroussel en Laga, 1905-1951., 855
            - De Centrale Commissie voor Studiebelangen, 1906-1956., 856
              Zie ook inv.nrs. 1178-1179 en 1310-1311.
            - Delftse Studentenbond, 1908-1949., 857
            - Rooms-Katholieke Studentenvereniging Sanctus Virgilius, 1908-1956., 858
            - Afdelingsverenigingen, 1909-1956., 859
            - Delftse Vrouwelijke Studentenvereniging, 1910-1956., 860
            - Vereniging tot het houden van wetenschappelijke lezingen, 1925-1938., 861
            - Nederlands Christelijke Studenten Vereniging en Societas Studiosorum Reformatorum, 1945-1951., 862
            - Delftse Studentenraad, 1946-1955., 863
              Zie ook inv.nr. 1305.
            - Delfst Studentenvereniging St. Jansbrug, 1949-1954., 864
            - Delfts Studenten Toneelgezelschap, 1954-1956., 865
            - Statuten van de Delftse Studenten Studie Vereniging, z.j., 866
          - Stukken betreffende onderzoeken naar aanleiding van klachten over gebeurtenissen tijdens de groentijd en over reacties van het Delfts Studenten Corps, 1909-1954.; 867; 1 omslag
          - Stukken betreffende sportbeoefening door studenten, 1930-1956.; 868; 1 omslag
          - Stukken betreffende het oprichten van een Nederlands Centraal Akademisch Bureau, met correspondentie, 1933.; 869; 1 omslag
          - Stukken betreffende contact met universitaire sportorganisaties, 1949-1956.; 870; 1 omslag
          - Statuten en huishoudelijk reglement, met jaarverslagen van het Studenten Sportcentrum, 1952-1956.; 871; 1 omslag
          - Stukken betreffende het verlenen van hulp door docenten en studenten bij de watersnood van 1 februari 1953, met interim rapporten over de aanleg van dammen, 1953-1955.; 872; 1 omslag
          - Rapport over de sportaccomodaties van de Sportstichting, 1955 december.; 873; 1 stuk
          - Stukken betreffende plannen tot het oprichten van een coördinerend orgaan voor de sociale voorzieningen voor de studenten, 1955-1956.; 874; 1 omslag
          - Stukken houdende adhesiebetuigingen met de oproep van het Curatorium van de Leidse universitaire gemeenschap aan Hongaarse en Egyptische studenten inzake hun houding ten aanzien van de politieke situatie in hun land, 1956.; 875; 1 omslag
        - Bijzondere maatregelen en gebeurtenissen tijdens en na de Tweede Wereldoorlog, 7
          - Stukken betreffende demobilisatie van studenten, 1939-1941.; 876; 1 omslag
            Zie ook inv.nr. 1387.
          - Stukken betreffende het verbod van de Duitse bezetter aan studenten die verplicht zijn een jodenster te dragen, te studeren aan universiteiten en de Technische Hogeschool, 1940-1941.; 877; 1 omslag
          - Circulaire ingekomen van het departement van Opvoeding, Wetenschap en Cultuurbescherming, houdende mededeling, dat de Esperanto Vereniging op last van de Duitse bezetter op 21 maat 1941 is ontbonden, 1941 augustus 11.; 878; 1 stuk
          - Stukken betreffende het sluiten van de Technische Hogeschool in verband met verzet tegen de bezettende macht, 1941-1942.; 879; 1 omslag
            Zie ook inv.nr. 1417.
          - Stukken betreffende het uitsluiten van studenten van universiteiten en de Technische Hogeschool in verband met het verspreiden van aan de Duitse bezetter vijandige geschriften, 1941-1943.; 880; 1 omslag
            Zie ook inv.nr. 1412.
          - Stukken betreffende het inschrijven van Leidse studenten aan andere universiteiten en de Technische Hogeschool in verband met het sluiten van de Rijksuniversiteit te Leiden op last van de Duitse bezetter, 1941-1942.; 881; 1 omslag
          - Stukken betreffende het vervullen van de arbeidsdienstplicht door studenten, 1941-1943.; 882; 1 omslag
            Zie ook inv.nr. 1414.
          - Staat van oud-officieren, adelborsten en cadetten, die aan de Technische Hogeschool studeren en nu in krijgsgevangenschap verblijven, 1942 november 11.; 883; 1 stuk
          - Stukken betreffende het maken van duplicaatstamkaarten van studenten in verband met het toenemend brandgevaar en het gevaar voor bominslag, 1942.; 884; 1 omslag